臺灣板橋地方法院刑事判決　　　　　　　94年度易字第1171號
公　訴　人　臺灣板橋地方法院檢察署檢察官
被　　　告　甲○○
　　　　　　　　　　（現於臺灣臺北戒治所戒治中）
上列被告因竊盜案件，經檢察官聲請以簡易判決處刑（94年度速
偵字第1034號），暨臺灣新竹地方法院檢察署檢察官移送併辦（
94年度速偵字第1321號），本院認為不宜以簡易判決處刑（本院
原案號：94年度簡字第3914號），改依通常程序判決；被告於本
院準備程序進行中就被訴事實為有罪之陳述，經本院合議庭裁定
由受命法官獨任進行簡式審判程序，並判決如下：
    主  文
甲○○連續竊盜，處有期徒刑伍月，如易科罰金以參佰元折算壹
日。
扣案之鑰匙壹支沒收。
    事  實
一、甲○○於民國82年間曾犯有煙毒罪、83年間犯有麻醉藥品管
    理條例罪、86年間違反台灣省菸酒專賣條例罪等罪（判處罰
    金刑5 千銀元確定，於86年12月10日罰金繳清執行完畢）；
    所犯前開煙毒罪經本院於83年5 月20日判處有期徒刑3 年6
    月，嗣上訴後，復經臺灣高等法院駁回上訴，於83年8 月16
    日判決確定；另所犯前揭麻醉藥品管理條例罪經本院於84年
    2 月28日判處有期徒刑4 月，如易科罰金以3 百元折算1 日
    ，於84年4 月20日判決確定；嗣上開二罪經定執行刑為有期
    徒刑3 年8 月，先後接續執行，而於85年5 月2 日縮短刑期
    假釋出監，於86年9 月27日縮刑期滿執行完畢（再犯本罪不
    構成累犯）。詎其猶不知悔改，復基於基於意圖為自己不法
    所有之竊盜概括犯意，連續犯有下列竊盜犯行：
（一）、甲○○因其患有痛風與糖尿病之故，步行不便，嗣於民
        國94年7 月18日下午6 時許，見丙○○所有之車牌號碼
        ＲＮＴ─309 號輕機車（1992年份，山葉廠牌）停放於
        新竹縣湖口鄉○○街96號住處門前，無人看管，竟萌貪
        念，意圖為自己不法之所有，持其所有自備之鑰匙乙支
        ，發動丙○○所有之上開輕機車而竊取供代步之用；嗣
        甲○○於同（94）年7 月20日下午1 時25分許，騎乘上
        開竊得之機車途經台北縣鶯歌鎮○○路與德昌街口處時
        ，經警盤查攔截查獲，並扣得甲○○所有供竊車所用之
        前開鑰匙乙支。
（二）、甲○○因剛失業，覓得工作不易，缺錢之故，於民國94
        年8 月21日中午12時10分許，步行至新竹縣湖口鄉○○
        路○ 段6 號乙○○所經營之「榮誠五金行」店門前，因
        見該五金行鐵門未關，無人在內，竟萌貪念，承前竊盜
        之同一概括犯意，進入該五金行內（無故侵入住宅部分
        未據告訴），徒手竊取乙○○上開五金行收銀機內之現
        款新台幣（下同）759 元，隨後將該竊得之款項放置於
        左褲口袋內，迨至同（21）日下午6 時許，行經新竹縣
        湖口鄉○○路○ 段114 號新竹縣警察局竹北分局湖口分
        駐所前時，經警發覺甲○○行狀舉止有異，嗣經警盤查
        查獲。
三、案經台北縣政府警察局三峽分局報請臺灣板橋地方法院檢察
    署檢察官偵查後，聲請簡易判決處刑，暨臺灣新竹地方法院
    檢察署檢察官移送併辦，嗣經本院改依普通程序判決。
    理  由
一、上揭事實已據被告甲○○於警詢、偵查中、本院調查及審理
    時坦承不諱，核與被害人丙○○、乙○○二人於警詢中指述
    渠等二人失竊之情節相符；此外，事實欄第一段（一）事實
    部分，有車輛竊盜、車牌失竊資料個別查詢報表、被害人丙○○所立具之贓物領據、照片及扣案之上開鑰匙一支扣案足
    稽；事實欄第一段（二）事實部分，有贓物認領保管單1 張
    、現場照片2張等各在卷可佐證。綜上所述，本件被告甲○○所犯上揭連續竊盜犯行，事證明確，其犯行應堪認定。
二、核被告甲○○所為，係犯刑法第 320 條第 1 項之竊盜罪；
    被告先後兩次竊盜犯行，時間緊接，犯罪構成要件相同，顯
    係基於概括犯意反覆而為，應依連續犯之規定論以一罪，並
    加重其刑。移送被告併辦如事實欄第一段（二）所述竊盜事
    實部分（即臺灣新竹地方法院檢察署檢察官移送併之94年度
    速偵字第1321號竊盜事實部分）雖未據公訴人起訴，惟因與
    本件前開聲請簡易判決處刑判決有罪部分（如事實欄第一段
    （一）所述竊盜事實部分），有連續犯裁判上一罪之關係，
    基於審判不可分之關係，本院自得併予審判，併予敘明。
    爰審酌被告係因罹患痛風與糖尿病之故，步行不便及失業，
    覓得工作不易，缺錢之故等犯罪之動機、目的、犯罪手段、
    所竊取被害人機車與現款等財物之價值及被告有如事實欄所
    述之犯罪執行前科，此有臺灣高等法院被告全國前案紀錄表
    1 紙在卷足憑，被告於前案執行後再犯本罪，惟其於犯罪後
    已坦承犯行，態度良好，已有悔意等一切情狀，量處如主文
    所示之刑，並諭知易科罰金之折算標準，以示懲儆。
三、沒收：上開如事實欄第一段（一）事實欄所述，經扣得之鑰
    匙一支，係被告甲○○所有供竊車犯罪所用之物，業據被告
    甲○○供承在卷，爰依法宣告沒收之。
據上論斷，應依刑事訴訟法第452 條、第273 條之1 第1 項、第
299 條第1 項前段，刑法第56條、第320 條第1 項、第41條第1
項前段、第38條第1 項第2 款、罰金罰鍰提高標準條例第 1 條
前段、第2 條，判決如主文。
本案經檢察官林俊儀到庭執行職務。
中　　華　　民　　國　　94　　年　　11　　月　　30　　日
              刑事第五庭    法　官  陳坤地
上列正本證明與原本無異。
如不服本判決，應於判決送達後10日內向本院提出上訴狀。
                            書記官  李淑秋
中　　華　　民　　國　　94　　年　　12　　月　　1 　　日
附錄本案論罪科刑法條全文
中華民國刑法第320條：
(普通竊盜罪、竊佔罪)
意圖為自己或第三人不法之所有，而竊取他人之動產者，為竊盜
罪，處五年以下有期徒刑、拘役或五百元以下罰金。
意圖為自己或第三人不法之利益，而竊佔他人之不動產者，依前
項之規定處斷。
前二項之未遂犯罰之。
